臺灣板橋地方法院刑事判決　　　　　　　96年度訴字第3358號
公　訴　人　臺灣板橋地方法院檢察署檢察官
被　　　告　甲○○
　　　　　　　　　　（另案於臺灣臺北監獄臺北分監執行中）
上列被告因違反毒品危害防制條例案件，經檢察官提起公訴（96
年度毒偵字第4609號），本院以簡式審判程序審理，判決如下：
    主  文
甲○○施用第一級毒品，累犯，處有期徒刑壹年貳月。扣案之第
一級毒品海洛因陸包（合計淨重貳點玖伍公克）沒收銷燬。
    事  實
一、甲○○前因施用毒品案件，經本院以87年度毒聲字第1629號
    裁定送觀察、勒戒後，認無繼續施用毒品之傾向，於執行完
    畢後釋放，並由臺灣板橋地方法院檢察署檢察官以87年度偵
    字第17516 號為不起訴處分確定。復因施用毒品案件，經本
    院以91年度毒聲字第2294號裁定送觀察、勒戒後，認有繼續
    施用毒品之傾向，再經本院以91年度毒聲字第2510號裁定施
    以強制戒治，嗣因成效評估合格，認無繼續戒治之必要，經
    本院以92年度毒聲字第833 號裁定停止戒治，所餘期間付保
    護管束，於民國92年8 月6 日期滿未經撤銷停止戒治，視為
    強制戒治執行完畢；上開施用毒品案件，另經本院以91年度
    訴字第1911號判處有期徒刑8 月確定，已於93年3 月31日縮
    刑期滿執行完畢。仍不知悔改，於上開強制戒治執行完畢後
    5 年內，基於合併施用第一級、第二級毒品之犯意，於96年
    6 月12日20時許，在臺北縣中和市○○路381 號「日暉汽車
    旅館」202 室，以將第一級毒品海洛因及第二級毒品安非他
    命一併摻在香菸內點燃吸用之方法，同時施用第一級毒品海
    洛因及第二級毒品安非他命1 次。嗣為警於96年6 月12日22
    時15分許，在上址「日暉汽車旅館」202 室查獲，並扣得第
    一級毒品海洛因6 包（合計淨重2.95公克，起訴書誤植為2.
    98公克），經警採集甲○○之尿液檢體送驗結果，呈鴉片類
    及安非他命類陽性反應，始悉上情。
二、案經臺北縣政府警察局中和分局報請臺灣板橋地方法院檢察
    署檢察官偵查起訴。本院於準備程序進行中，被告就被訴事
    實為有罪之陳述，經告知被告簡式審判程序之旨，並聽取當
    事人意見後，裁定由受命法官獨任進行簡式審判程序。
    理  由
一、上揭事實，已據被告甲○○於本院審理時坦承不諱，並有白
    粉6 包扣案可資佐證，而上開扣案物經送驗結果，為第一級
    毒品海洛因無誤，合計淨重2.95公克，有法務部調查局鑑定
    書1 份可憑（見偵卷第62頁），且被告為警查獲後，經採集
    其尿液檢體送驗結果，呈鴉片類及安非他命類陽性反應，有
    臺北縣政府警察局中和分局毒品案犯罪嫌疑人姓名及代碼對
    照表、臺灣檢驗科技股份有限公司96年7 月2 日濫用藥物尿
    液檢驗報告各1 份（見偵卷第26、44頁）附卷可稽，足認被
    告之自白與事實相符。又被告係於96年6 月12日20時許，在
    臺北縣中和市○○路381 號「日暉汽車旅館」202 室施用毒
    品，有被告警詢時供述可參（見偵卷第7 頁），嗣因時過境
    遷，致被告於本院審理時供稱不復記憶施毒時間，此部分應
    以警詢時之陳述為據。此外，被告前因施用毒品案件，經本
    院以87年度毒聲字第1629號裁定送觀察、勒戒後，認無繼續
    施用毒品之傾向，於執行完畢後釋放，並由臺灣板橋地方法
    院檢察署檢察官以87年度偵字第17516 號為不起訴處分確定
    ；復因施用毒品案件，經本院以91年度毒聲字第2294號裁定
    送觀察、勒戒後，認有繼續施用毒品之傾向，再經本院以91
    年度毒聲字第2510號裁定施以強制戒治，嗣因成效評估合格
    ，認無繼續戒治之必要，經本院以92年度毒聲字第833 號裁
    定停止戒治，所餘期間付保護管束，於92年8 月6 日期滿未
    經撤銷停止戒治，視為強制戒治執行完畢等情，有刑案資料
    查註紀錄表、臺灣高等法院被告前案紀錄表各1 份存卷可考
    ，其於強制戒治執行完畢後5 年內，再犯本件施用毒品罪，
    自應依法訴追處罰。綜上所述，本案事證明證，被告犯行堪
    予認定。
二、按海洛因、安非他命分別係屬毒品危害防制條例第2 條第2
    項第1 款、第2 款所定之第一級、第二級毒品。是核被告所
    為，係犯毒品危害防制條例第10條第1 項之施用第一級毒品
    罪及同條第2 項之施用第二級毒品罪。其持有第一級毒品海
    洛因、第二級毒品安非他命之低度行為，各為施用之高度行
    為所吸收，均不另論罪。被告供稱係將海洛因及安非他命一
    併摻在香菸內點燃吸用，衡情尚非全然不足採信，復查無證
    據足認被告係以不同方法分別施用，應認其係以一行為同時
    施用第一級、第二級毒品，為想像競合犯，應依刑法第55條
    規定，從一重以施用第一級毒品罪處斷。起訴書認應分論併
    罰，尚嫌無據。又被告前因施用毒品案件，另經本院以91年
    度訴字第1911號判處有期徒刑8 月確定，已於93年3 月31日
    縮刑期滿執行完畢等情，有臺灣高等法院被告前案紀錄表可
    稽，其於有期徒刑執行完畢後5 年內，故意再犯本件有期徒
    刑以上之罪，為累犯，應依刑法第47條第1 項加重其刑。爰
    審酌被告前因施用毒品，曾接受觀察、勒戒及強制戒治之執
    行完畢，獲有不起訴處分之寬典，並經論罪科刑及執行完畢
    ，仍不知抗拒毒品誘惑，再次漠視法令而犯本罪，非但戕害
    自我身心健康，對於社會風氣、治安亦潛有相當危害，兼衡
    其犯罪之動機、目的、手段及犯罪後之態度等一切情狀，量
    處如主文所示之刑，以示懲儆。扣案之海洛因6 包（合計淨
    重2.95公克），係本案查獲被告之時，在被告所處之房間內
    當場扣得，考量該房間即係被告所供之施毒處所，且查獲時
    間與被告施毒時間僅相隔約2 小時，難認與本案無涉，不問
    屬於犯人與否，應依毒品危害防制條例第18條第1 項前段沒
    收銷燬；至於本案查獲時，同時扣得包裝袋10個、電子磅秤
    2 個，被告否認為其所有之物，考量查獲地為旅館房間，查
    獲當時尚有其他涉案人在場，且無證據足認上開物品確係被
    告所有，爰不於本案宣告沒收，附此敘明。
據上論斷，應依刑事訴訟法第273 條之1 第1 項、第299 條第1
項前段，毒品危害防制條例第10條第1 項、第2 項、第18條第1
項前段，刑法第11條前段、第55條、第47條第1 項，判決如主文
。
本案經檢察官謝岳龍到庭執行職務。
中　　華　　民　　國　　96　　年　　11　　月　　7 　　日
                  刑事第十五庭　法　官　朱嘉川
以上正本證明與原本無異。
如不服本判決，應於判決送達後10日內，向本院提出上訴狀。
                                書記官　陳聖儒
中　　華　　民　　國　　96　　年　　11　　月　　9 　　日
附錄本案論罪科刑法條全文：
毒品危害防制條例第10條
施用第一級毒品者，處6 月以上5 年以下有期徒刑。
施用第二級毒品者，處3 年以下有期徒刑。
